---
title: "01_descriptive_analysis_befor_project_proposal"
output: html_document
date: '2022-05-12'
editor_options: 
  chunk_output_type: console
---

```{r setup, include=FALSE}
knitr::opts_chunk$set(echo = TRUE)
```

```{r}
library("ggplot2")
#loading the data from the gitignore storage
#tcga_exp = readRDS("data/tcga_tumor_log2TPM.RDS")
tcga_exp_cleaned = readRDS("data/tcga_exp_cleaned.RDS")
tcga_annot = readRDS("data/tcga_tumor_annotation.RDS")
tcga_tumor_norm = readRDS("data/tcga_tumor_normal_datascience_proj_2022.RDS")
#genesets = readRDS("data/hallmarks_genesets.rds")
```
#test plot zum lernen und üben
```{r}
ggplot(tcga_annot, aes(age_at_initial_pathologic_diagnosis,color=cancer_type_abbreviation ))+ geom_histogram(binwidth=3, fill="#AFFFFF")

```
#Altersverteilung Plot
```{r}
ggplot(tcga_annot, aes(age_at_initial_pathologic_diagnosis ))+ 
  geom_histogram(binwidth=1, fill="tomato1", color="black") + 
  ggtitle("Disribution of age at initial pathologic diagnosis") +
  xlab("age at initial pathologic diagnosis") 

```

#Verteilung der Tumortypen
```{r}
farbe <- c("blue","blue","blue","blue","red","blue","blue")
#for(i in 0:33){color=c(farbe+str("blue"))}
#farbe[11]<-"red"
ggplot(tcga_annot, aes(y=cancer_type_abbreviation,fill=cancer_type_abbreviation))+ 
  geom_bar() + 
  ggtitle("Distribution of cancer types in our expression dataset") +
  xlab("count") +
  ylab("cancer type") +
 scale_fill_manual(values = c("grey50", "grey50", "tomato1", "grey50", "grey50", "grey50", "grey50", "grey50", "grey50", "grey50", "grey50", "tomato1", "grey50", "grey50", "grey50", "grey50", "tomato1", "grey50", "grey50", "grey50", "grey50", "grey50", "tomato4", "grey50", "grey50", "grey50", "grey50", "grey50", "tomato1", "grey50", "grey50", "grey50", "grey50"))

```


#dataframe für Varianz un Mittelwert aller Gene (gerade nicht alle weil die daten zum rechnen zu groß sind)
```{r}
#tcga_exp_var_mean <- data.frame(varianz=apply(tcga_exp_cleaned[1:1000,],1,var),mittelwert=apply(tcga_exp_cleaned[1:1000,],1,mean))

```

```{r}
means <- apply(tcga_pancancer, 1, mean)
vars <- apply(tcga_pancancer, 1, var)

tcga_pancancer_vm <- data.frame("variance" = vars, "mean" = means)
```


#plot aller Mittelwerte gegen die Varianz aller Gene
```{r}
ggplot(tcga_pancancer_vm, aes(mean, variance))+ 
  geom_point(fill="tomato1",color="tomato4",shape=21) +
  ggtitle("Variance and mean of every gene after filtering") +
  xlab("mean") +
  ylab("variance")
```


#ermitteln weniger gene mit hoher Varianz um Boxplotts zwischen ausgewählten Tumor Typen zu plotten
```{r}
tcga_exp_var_mean_orderd <- order(tcga_exp_var_mean[,"variance"], decreasing = TRUE)
tgca_exp_tumortype <- data.frame(tcga_annot$cancer_type_abbreviation,t(tcga_exp_cleaned[tcga_exp_var_mean_orderd[1:5],]))
colnames(tgca_exp_tumortype) <- c("type","exp1","exp2","exp3","exp4","exp5")

tgca_exp_tumortype_selection <- data.frame(subset(tgca_exp_tumortype,type=="BRCA" |type=="KIRC" |type=="LUAD" |type=="PRAD" |type=="THCA"))

```

#vorerst nur 1. plot weil die for schleife irgendwie nicht funktioniert
```{r}
#for(i in 2:6){
ggplot(tgca_exp_tumortype_selection, aes(type, tgca_exp_tumortype_selection[,3],fill=type))+ 
  geom_violin(alpha=0.3) + 
  geom_boxplot(width = 0.2)+
  ggtitle("Expression of one gene in different cancer types ") +
  xlab("cancer type") +
  ylab("gene expression") 
#}
```


## FABIAN

```{r}
tcga_exp_var_mean <- data.frame("variance" = vars, "mean" = means)
top_var <- head(sort(tcga_exp_var_mean$variance, decreasing = T), 5)

attach(tcga_exp_var_mean)
newdata <- tcga_exp_var_mean[order(variance, decreasing = T),]
detach(tcga_exp_var_mean)

head(newdata,5)

tcga_exp_tumortype <- data.frame(tcga_annot$cancer_type_abbreviation,t(tcga_exp_cleaned[top_var,]))
colnames(tcga_exp_tumortype) <- c("type", row.names(head(newdata,5)))

tcga_exp_tumortype_selection <- data.frame(subset(tcga_exp_tumortype,type=="BRCA" |type=="KIRC" |type=="LUAD" |type=="PRAD" |type=="THCA"))

#1
ggplot(tgca_exp_tumortype_selection, aes(type, tgca_exp_tumortype_selection[,2],fill=type))+ 
  geom_violin(alpha=0.3) + 
  geom_boxplot(width = 0.2)+
  ggtitle("Expression of ENSG00000234648.1|AL162151.3 in different cancer types ") +
  xlab("cancer type") +
  ylab("gene expression") 

#2
ggplot(tgca_exp_tumortype_selection, aes(type, tgca_exp_tumortype_selection[,3],fill=type))+ 
  geom_violin(alpha=0.3) + 
  geom_boxplot(width = 0.2)+
  ggtitle("Expression of ENSG00000281415.1|AC021066.1 in different cancer types ") +
  xlab("cancer type") +
  ylab("gene expression") 

#3
ggplot(tgca_exp_tumortype_selection, aes(type, tgca_exp_tumortype_selection[,4],fill=type))+ 
  geom_violin(alpha=0.3) + 
  geom_boxplot(width = 0.2)+
  ggtitle("Expression of ENSG00000129824.15|RPS4Y1 in different cancer types ") +
  xlab("cancer type") +
  ylab("gene expression") 

#4
ggplot(tgca_exp_tumortype_selection, aes(type, tgca_exp_tumortype_selection[,5],fill=type))+ 
  geom_violin(alpha=0.3) + 
  geom_boxplot(width = 0.2)+
  ggtitle("Expression of ENSG00000206585.1|RNVU1-7 in different cancer types ") +
  xlab("cancer type") +
  ylab("gene expression") 

#5
ggplot(tgca_exp_tumortype_selection, aes(type, tgca_exp_tumortype_selection[,6],fill=type))+ 
  geom_violin(alpha=0.3) + 
  geom_boxplot(width = 0.2)+
  ggtitle("Expression of ENSG00000281194.1|AC055736.3 in different cancer types ") +
  xlab("cancer type") +
  ylab("gene expression") 
```